nb: Trofédesign: Søyle; Kopp; Tilpasset; Diamant; Figur; Klode; Plakett; Skjold; Stjerne; Annet
pt-BR: Design do troféu: Coluna; Copo; Personalizada; Diamante; Figurino; Globo; Placa; Escudo; Estrela; Outro
bg-BG: Дизайн на трофей: Колона; Чаша; Персонализирана; Диамант; Фигурка; Глобус; Плака; Щит; Звезда; Други
it: Design del trofeo: Colonna; Coppa; Personalizzato; Diamante; Figurina; Globo; Targa; Scudo; Stella; Altro
pl: Projekt trofeum: Kolumna; Kubek; Niestandardowe terminy; Diament; Figurka; Globus; Plakietka; Tarcza; Gwiazda; Inne
zh-TW: 獎盃設計: 柱子; 杯型; 客製化; 鑽石; 塑像; 地球; 牌匾; 盾; 星星; 其他
fr: Conception du trophée: Colonne; Tasse; Personnalisé; Diamant; Figurine; Globe; Plaque; Bouclier; Étoile; Autre
es: Diseño de trofeos: Columna; Taza; Personalizado; Diamante; Figura; Globo; Placa; Escudo; Estrella; Otros
sl-SI: Oblika trofeje: Stolp; Čaša; Po meri; Diamant; Figura; Globus; Plaketa; Ščit; Zvezda; Drugo
sk-SK: Dizajn trofejí: Stĺpec; Pohár; Prispôsobený; Diamant; Figúrka; Glóbus; Plaketa; Štít; Hviezda; Iné
vi: Thiết kế cúp: Cột; Cốc; Tùy chỉnh; Kim cương; Tượng nhỏ; Hình cầu; Bảng chứng nhận; Khiên; Ngôi sao; Khác
hr-HR: Dizajn trofeja: Stup; Kup; Prilagođeni; Dijamant; Figura; Globus; Plaketa; Štit; Zvijezda; Ostalo
da: Pokaldesign: Kolonne; Kop; Skræddersyet; Diamant; Statue; Globus; Plaque; Skjold; Stjerne; Andet
pt-PT: Design de troféu: Coluna; Recipiente; À medida; Diamante; Figurino; Globo; Placa; Escudo; Estrela; Outro
ru: Конструкция награды: Колонна; Кубок; Индивидуальный; Алмаз; Статуэтка; Глобус; Табличка; Щит; Звезда; Другой
ro-RO: Design trofeu: Coloană; Cupă; Personalizat; Romboidal; Figurină; Glob; Placă; Scut; Stea; Altele
el: Σχέδιο τροπαίου: Στήλη; Κύπελλο; Custom; Διαμάντι; Ειδώλιο; Γλόμπος; Τιμητική πλαξ; Ασπίδα; Αστέρι; Άλλο
tr: Kupa tasarımı: Sütun; Kap; Özel; Elmas; Heykelcik; Dünya; Plak; Kalkan; Yıldız; Diğer
cs: Design trofeje: Sloupec; Šálek; Vlastní; Diamant; Figurka; Zeměkoule; Plaketa; Štít; Hvězda; Jiné
lt-LT: Trofėjaus dizainas: Stulpas; Taurė; Pasirinktinis; Deimantas; Figūrėlė; Gaublys; Plokštelė; Skydas; Žvaigždė; Kita
th: การออกแบบถ้วยรางวัล: คอลัมน์; หน้ากากทรง Cup; ปรับเข้ารูป; เพชร; หุ่นตัวเล็ก; โกลบ; โล่รางวัล; โล่; ดาว; อื่นๆ
nl: Trofeeontwerp: Kolom; Kom; Aangepast; Diamant; Beeldje; Wereldbol; Plaquette; Schild; Ster; Andere
sv: Trofédesign: Kolumn; Kopp; Anpassad; Diamant; Statyett; Glob; Plack; Skydda; Stjärna; Övrigt
fi: Pokaalin muotoilu: Pylväs; Kuppi; Mukautettu; Timantti; Hahmo; Maapallo; Laatta; Kilpi; Tähti; Muu
ja: トロフィーの種類: 列; カップ; カスタム; ダイヤモンド; 人形; グローブ; プラーク; シールド; 星; その他
ko: 트로피 디자인: 기둥; 컵; 커스텀; 다이아몬드; 작은 조각상; 구체; 명판; 방패; 별; 기타
zh-CN: 奖杯设计: 柱子; 杯子; 定制; 钻石; 塑像; 球状; 牌匾; 盾; 星型; 其他
de: Design der Trophäe: Säule; Cup; Maßgeschneidert; Diamant; Figur; Kugelförmig; Plakette; Schild; Stern; Sonstiges
en: Trophy design: Column; Cup; Custom; Diamond; Figurine; Globe; Plaque; Shield; Star; Other
hu: Trófea kialakítása: Oszlop; Kupa; Egyéni; Gyémánt; Szobrocska; Gömb; Plakett; Pajzs; Csillag; Egyéb